臺灣士林地方法院民事判決　　　　　　 93年度簡上字第119號
上　訴　人　高熱爐業有限公司
法定代理人　乙○○
訴訟代理人　丁俊文律師
被 上訴 人　瑋巨企業有限公司
　　　　　　　　　　　　號7樓之2
法定代理人　丙○○
訴訟代理人　林衍鋒律師
上列當事人間請求給付票款事件，上訴人對於中華民國93年7月
29日本院內湖簡易庭92年度湖簡字第1456號判決提起上訴，本院
於94年10月4 日言詞辯論終結，判決如下：
    主      文
上訴駁回。
第二審訴訟費用由上訴人負擔。
    事實及理由
一、本件上訴人起訴主張：被上訴人於民國88年3月5日以訂單號
    碼R09273-2號訂單（下稱「系爭訂單」）向伊訂購VPH-1512
    退火爐一組（下稱「系爭設備」），兩造並於88年3月25 日
    簽訂採購合約書（下稱「系爭採購合約」），約定由伊派員
    赴利比亞安裝系爭設備並試車，伊嗣於90年10月21日至90
    年11月20日派員工甲○○、彭維舉至利比亞裝修試車，試車
    時利用一套完整真空桶完成昇溫條件，溫度達兩造約定之攝
    氏1050度，並協助被上訴人之利比亞客戶Commercial
    Department I.S.C（下稱「利比亞客戶」）做出樣品，伊並
    應被上訴人要求，於90年11月13日開立票號JD0000000、面
    額新臺幣（下同）2,360,206 元之保證支票予被上訴人，嗣
    於回國後運送2 只新真空桶至利比亞。兩造並就系爭貨款於
    91年9 月27日簽立協議書（下稱「系爭協議書」），約定「
    1.高熱公司退回前收貨款現金2,360,206 元。2.瑋巨公司退
    回高熱公司保證支票JD000 0000、金額2,360,206 元。3.VP
    H -1512 （訂單R09273-2）驗收完畢，瑋巨公司支付貨款92
    年5 月31日支票AAOO96539 金額3,034,700 元。4.91年10月
    1 日至92年3 月31日，高熱公司必須配合協助解決客戶問題
    ，不得拖延。5.92年3 月31日起無償履行保固1 年之責任。
    」於簽立系爭協議書時，被上訴人先確認利比亞客戶所使用
    之系爭設備已正常使用後，始交付以被上訴人為發票人、以
    華僑銀行內湖分行為付款人、帳號為09653 號、面額
    3,034,700 元、票號AAOO96539 號、以92年5 月31日為發票
    日之支票（下稱「系爭支票」）一紙予伊，故系爭設備於91
    年9 月27日時業已驗收完畢，且自91年10月1 日迄今，伊從
    未接獲被上訴人任何應配合協助解決之通知。惟伊於92年6
    月2 日提示系爭支票，竟遭退票，爰依票據關係請求被上訴
    人給付系爭票款等語。並聲明：被上訴人應給付上訴人
    3,034,700 元及自92年6 月2 日起至清償日止，按週年利率
    6%計算之利息。
二、被上訴人則以：伊於88年3月5日以系爭訂單向上訴人訂購系
    爭設備，約定內爐溫度應達攝氏1050度，惟系爭設備無法達
    到攝氏1050度之要求，故兩造於91年9月27日簽立系爭協議
    書，就該系爭協議書第3點「VPH-1512（訂單R09273-2）驗
    收完畢，瑋巨公司支付貨款92年5月31日支票AAOO96539 金
    額3,034,700元」，兩造心中真意乃系爭設備於91年9月27日
    簽訂系爭協議書時，尚未驗收完畢，兩造係以系爭設備驗收
    完畢為條件，待條件成就後，伊始給付系爭票款予上訴人，
    而非系爭設備於91年9月27日業已驗收完畢，伊同時交付系
    爭支票以代貨款支付之意。是上訴人取得系爭支票之原因關
    係乃基於系爭採購合約及系爭協議書，而伊應否給付系爭票
    款予上訴人，取決於系爭設備已否驗收完畢，惟上訴人迄未
    舉證證明系爭設備業已驗收完畢。況伊取得利比亞客戶經該
    地法院認證之93年5月10日傳真函，表示：系爭設備再次測
    試失敗，測試期間自91年11月2日起至92年2月15日止，共測
    試9次，其中1次中心溫度達1050度，其餘測試均失敗，未達
    所需之溫度，被上訴人於92年3月6日起至92年5月8日進行測
    試，共測試9次，只有4次達到期望之溫度、利比亞客戶將再
    延長測試期間6個月，延長至92年11月3日止等語，以及93年
    11 月17日之傳真函，表示：系爭設備自92年5月26日起至92
    年10月17日止，共測試5次，每次都未達到攝氏1050度，利
    比亞客戶已決定不再對系爭設備多作任何測試，並取消系爭
    設備訂單等語，益徵系爭設備迄今猶未完成驗收程序。故被
    上訴人給付系爭票款之條件即未成就，上訴人訴請被上訴人
    給付系爭票款，為無理由等語，資為抗辯。並聲明：(一)上訴
    人之訴駁回。(二)如受不利判決，願供擔保請准宣告免為假執
    行。
三、本件原審對於上訴人之請求，判決上訴人全部敗訴。上訴人
    全部聲明不服，聲明廢棄原判決，並請求被上訴人應給付上
    訴人3,034,700 元及自92年6 月2 日起至清償日止，按週年
    利率6%計算之利息；被上訴人則聲明請求駁回上訴。
四、兩造不爭執之事實：
  (一)被上訴人於88年3月5日以系爭訂單向上訴人訂購系爭設備，
    兩造並於88年3月25日簽訂系爭採購合約，約定內爐溫度應
    達攝氏1050度，並由上訴人派員赴利比亞安裝系爭設備及試
    車，系爭設備於88年8月25日裝船交貨運送至利比亞。
  (二)被上訴人曾於90年7月2日委請陳慶尚律師發函解除系爭採購
    合約，並要求上訴人退還尾款674,494元，惟兩造於90年7月
    8日協議復約，約定上訴人須於90年7月11日前將擬派付試車
    任務技術員之護照影本交予被上訴人，並將50萬元之尾款退
    回予被上訴人，該尾款於上訴人公司技術員完成契約上所載
    明之測試及操作工作，經客戶驗收無誤後，由被上訴人付清
    。
  (三)被上訴人嗣於90年10月10日簽立切結書，表示系爭設備屢測
    試不成功，原因為焊接異常，致高溫破裂，需更換新的內桶
    1 只及送修舊桶2只，新的內桶及送修的內桶，經測試後，
    客人有權決定是否適用，如不適用，需重新更換新桶，更換
    後之內桶客戶亦有決定使用與否之權利，如經測試後再不適
    用，需無條件退回所有貨款給客戶並予以賠償，賠償金額另
    議，但不超過貨款之50﹪，亦即客戶一決定不適用，上訴人
    須無條件退回該設備之貨款給被上訴人，被告再將貨款退還
    給客戶。
  (四)上訴人又於90年10月21日至90年11月20日派員工甲○○、彭
    維舉至利比亞裝修試車，上訴人利用一套完整真空桶完成昇
    溫條件，內爐溫度達攝氏1050度，並協助利比亞客戶做出樣
    品，惟應被上訴人要求，上訴人遂於90年11月13日開立系爭
    協議書第2點所示之保證支票予被上訴人，並於回國後運送2
    只新的真空桶至利比亞。
  (五)兩造復於91年9月27日簽訂系爭協議書，約定「1.高熱公司
    退回瑋巨公司前收貨款現金2,360,206元。2.瑋巨公司退回
    高熱公司保證支票JD0000000、金額2,360,206元。3.VPH-15
    12（訂單R09273-2）驗收完畢，瑋巨公司支付貨款92年5月
    31日支票AAOO96539金額3,034,700元。4.91年10 月1日至92
    年3月31日，高熱公司必須配合協助解決客戶問題，不得拖
    延。5.92年3月31日起無償履行保固1年之責任。」
  (六)上訴人取得系爭支票之原因關係乃兩造於88年3月25日簽訂
    之系爭採購合約及91年9月27日簽訂之系爭協議書。
五、得心證之理由：
    按票據債務人不得以自己與發票人或執票人之前手間所存抗
    辯之事由對抗執票人，票據法第13條定有明文，惟票據債務
    人祇不得以自己與發票人或執票人之前手間所存抗辯之事由
    ，對抗執票人，若以其自己與執票人間所存抗辯之事由資為
    對抗，則非法所不許，最高法院著有46年臺上字第1835號判
    例可資參照。本件上訴人取得系爭支票之原因關係，既係兩
    造於88年3月25日之採購合約書及91年9月27日簽訂之系爭協
    議書，已如前述，而上訴人主張91年9月27日簽訂系爭協議
    書時，被上訴人已就系爭設備驗收完畢，並已簽發系爭支票
    予上訴人以支付貨款，惟為被上訴人所否認，並以前揭情詞
    置辯。是本件爭點即為：針對系爭協議書第3點，雙方當事
    人之真意究係「系爭設備業已驗收完畢，被上訴人同時交付
    系爭支票予上訴人以代貨款之支付」，抑係「系爭設備於91
    年9月27日簽訂系爭協議書時，尚未驗收完畢，須待將來驗
    收完畢時，被上訴人始給付系爭票款予上訴人」？茲分述如
    下：
  (一)按解釋意思表示，應探求當事人之真意，不得拘泥於所用之
    辭句，民法第98條定有明文；解釋當事人之契約，應以當事
    人立約當時之真意為準，而真意何在，又應以過去事實及其
    他證據資料為斷定之標準，不能拘泥文字致失真意（最高法
    院39年臺上字第1053號判例參照）。經查：
    1.被上訴人曾於90年4月至6月間聯絡安排上訴人公司人員至
      利比亞進行系爭設備之後續試車操作事宜，惟上訴人因故
      未至利比亞完成該試車操作事宜，被上訴人因而請求上訴
      人退還10%尾款60萬元，有上訴人提出之90年4月23日、24
      日、5月25日、5月29日、6月4日、6月14日、6月18日、6
      月22日、6月26日傳真函在卷可稽。
    2.被上訴人先於90年7月2日發函解除系爭採購合約，並要求
      上訴人退還尾款674,494元，惟兩造嗣於90年7月8日協議
      復約，約定上訴人須將50萬元之尾款退回予被上訴人，該
      尾款於上訴人公司技術員完成契約上所載明之測試及操作
      工作，經客戶驗收無誤後，由被上訴人付清。
    3.惟於系爭設備組裝期間，因系爭設備除製成品胥已氧化外
      ，並升降溫時程耗費過久，致利比亞客戶無法正式投產，
      間接影響被上訴人向利比亞客戶請領尾款，為此，被上訴
      人即傳真限期催告上訴人處理，有被上訴人提出並為上訴
      人所不爭執之90年9月5日、9月7日傳真函2份為證。上訴
      人並於90年10月10日簽立切結書，其內容已認定如前。是
      兩造就系爭設備，除約定需經兩造測試符合約定功能無誤
      外，尚約定須經利比亞客戶測試認定符合約定功能，始得
      謂驗收完畢。
    4.上訴人遂於90年10月21日至同年11月20日派員工甲○○、
      彭維舉至利比亞裝修試車，由上訴人利用一套完整真空桶
      完成升溫條件，當時測試結果內爐溫度均有到達契約約定
      之攝氏1050度，惟利比亞客戶並未親自測試操作等情，業
      據證人彭維舉及丁○○先後於原審93年3月18日及同年6月
      17日言詞辯論時到場證述屬實。
    5.惟因被上訴人要求，上訴人乃於90年11月13日開立系爭協
      議書第2點所示之保證支票予被上訴人，並於回國後運送2
      只新的真空桶至利比亞。之後即由被上訴人與利比亞客戶
      自行測試系爭設備，惟利比亞客戶持續測試系爭設備，遲
      至91年9月20日，猶仍測試失敗，而向被上訴人要求延長
      測試期間6個月，為此，被上訴人亦於91年9月20日傳真予
      上訴人：「客人說還要再延期6個月測試這套設備，因目
      前測試的結果，仍未能令客戶滿意，對於無法正式投產，
      客戶報怨連連，目前客戶還扣住本公司約30萬美金的貨款
      ，要等測試期滿後才給我們，因為我們的機器之前多次的
      運轉測試失敗，造成客戶一再延遲生產‧‧‧所以，這部
      機器的貨款，我們將同樣地延至2003年3月31日再付款，
      因此，貴公司要先退回所有的貨款（也就是說本公司將於
      9月24日軋這張貨款支票，支票票號：JD0000000，金額：
      NT$2,360,206元），待客戶試車期滿付款後，本公司再付
      此款給貴公司」（下稱「被上訴人91年9月20日傳真函」
      ）等語，有上訴人提出91年9月20日傳真函一份為證。是
      截至91年9月20日止，系爭設備尚未經利比亞客戶測試符
      合功能驗收完畢甚明。
    6.兩造嗣於91年9月27日簽訂系爭協議書，前已認定，而簽
      訂當時，系爭設備是否已驗收完畢？
      (1)證人丁○○於原審93年6月17日言詞辯論時到場證稱，
        兩造簽訂系爭協議書時，伊正在利比亞，被告公司人員
        以電話與伊聯絡，當時系爭設備尚未驗收完畢，系爭協
        議書第3點之約定，係指系爭設備驗收完畢之後，被上
        訴人始給付系爭票款予上訴人之意等語，證人雖為被上
        訴人公司負責人之配偶，惟因多次在利比亞與利比亞客
        戶共同測試系爭設備，簽訂系爭協議書時復在利比亞得
        以親見該客戶測試系爭設備之情形及聽聞利比亞客戶之
        反映，是其所證相關情節尚非不得為本件判斷之佐證。
      (2)兩造簽訂系爭協議書時，距利比亞客戶於91年9月20日
        向被上訴人要求延長6個月測試期間僅有7日，觀諸系爭
        設備自88年8月25日裝船運送、安裝、試車、修繕、更
        換內桶以及一再測試（其間之測試結果，成功及失敗之
        經驗均有）之過程，已歷經3年有餘，利比亞客戶於91
        年9 月20日猶仍因測試失敗而向被上訴人要求延長6個
        月測試期間，嗣後於短短7日內，利比亞客戶尚未經再
        度測試（其係自91年11月2日始再度開始測試，詳後述
        之公證報告書），且鑑於過去之測試經驗，衡情殊不可
        能於短短7日內即改變立場，而放棄繼續測試6個月之期
        間，並向被上訴人表示測試合格驗收完畢，而被上訴人
        於獲得利比亞客戶之明確承諾前，自亦不可能無視於利
        比亞客戶之抱怨，即遽予同意系爭設備已驗收完畢。
      (3)又依一般交易習慣，保固期間均自驗收完畢日起算，不
        可能於驗收完畢日後一定期間始起算，否則，採購標的
        物於驗收完畢日起至保固期間起算日之間發生瑕疵問題
        ，責任歸屬即生爭議。是倘系爭設備於91年9月27日即
        已驗收完畢，兩造約定之保固期間殊無自6個月後之92
        年3月31日始起算之理，此外，亦無特別約定於92年3月
        31日前上訴人仍須配合協助解決利比亞客戶問題之必要
        。
      (4)況於91年9月27日簽訂系爭協議書時，系爭設備如已驗
        收完畢，被上訴人給付貨款之期限即已屆至，則何以被
        上訴人非但未給付尾款，上訴人反而尚須如被上訴人91
        年9月20日傳真函內容所述，先退還被上訴人之前所給
        付之貨款現金2,360,206 元？縱如上訴人所稱，此係因
        被上訴人表示利比亞客戶付款比較慢所致，衡情亦無須
        拖延8 個多月後之92年5 月31日始兌現之理。反之，此
        一期間，恰與被上訴人91年9 月20日傳真函所述，待利
        比亞客戶客戶延長6 個月試車期滿付款予被上訴人後（
        包括預估利比亞客戶匯款所需約2 個月之合理時間差）
        ，被上訴人再付款予上訴人之情節相符。顯見被上訴人
        仍係本於91年9 月20日傳真函之立場與上訴人簽訂系爭
        協議書，亦即被上訴人仍認為系爭設備尚未驗收完畢。
      (5)觀諸被上訴人91年9月20日傳真函之內容及過去系爭設
        備試車操作之過程，兩造簽訂系爭協議書之真意應為當
        時系爭設備尚未經利比亞客戶完成驗收，且利比亞客戶
        更要求延長6個月測試期間，上訴人因而同意退回前收
        貨款現金2,360,206元予被上訴人，惟為擔保被上訴人
        如數給付貨款，遂要求被上訴人簽發保證支票交上訴人
        收執，而被上訴人以為利比亞客戶應可於6個月延長測
        試期間內完成系爭設備驗收程序，並考慮利比亞客戶給
        付貨款所需合理之匯款時間差，是於91年9月27日與上
        訴人簽訂系爭協議書時，始簽發於92年5月31日屆期之
        系爭支票予上訴人，以作為將來支付系爭設備貨款之擔
        保。故系爭協議書第3點所謂「驗收完畢」一語，斟酌
        過去事實及相關證據資料，並參酌系爭協議書約定之整
        體內容意旨，應係兩造以系爭設備驗收完畢之不確定事
        實之發生，為系爭設備貨款債務之清償期，待期限屆至
        即系爭設備驗收完畢時，始給付系爭票款予上訴人。亦
        即系爭協議書第3點應是「系爭設備於91年9月27日簽訂
        系爭協議書時，尚未驗收完畢，須待將來驗收完畢時，
        被上訴人始給付系爭票款予上訴人」之簡化。是系爭協
        議書第3點之辭句，尚不得作為系爭設備於91年9月27日
        已驗收完畢之佐證。
      (6)按當事人預期不確定事實之發生，以該事實發生時為債
        務之清償期，應以該事實之發生時或其發生已不能時，
        為清償期之約定，和民法第99條所定附條件之法律行為
        ，於條件成就時，其法律行為發生效力或失其效力之情
        形不同（最高法院93年度臺上字第1600號判決參照）。
        本件兩造簽訂系爭協議書第3點之真意，既係以驗收完
        畢時，被上訴人始給付系爭票款予上訴人，顯係以「驗
        收完畢」此一不確定事實之發生，作為系爭設備貨款債
        務之清償期，而非以之為貨款債務發生之停止條件，是
        原審判決及被上訴人以系爭設備驗收完畢為系爭貨款之
        付款條件等語，固與上開最高法院判決意旨有悖，惟仍
        與判決結果不生影響，附此敘明。
      (7)上訴人一再主張系爭協議書第3點之用語已十分明確，
        不應再捨此明確之契約文字不採，而為曲解當事人真意
        之解釋等語。惟查，兩造既約定以驗收完畢事實之發生
        作為貨款債務之清償期，則縱依系爭協議書第3點原來
        之文字，亦應為相同之解釋，原審認定系爭協議書第3
        點之用語應為「『若』VPH-1512（訂單R09273-2）驗收
        完畢，瑋巨公司支付貨款92年5月31日支票AAOO96539
        金額3,034,700元」之簡化，係為了更清楚表達當事人
        之真意，尚不因加了一個「若」字而應為不同解釋，併
        予敘明。
  (二)按民事訴訟如係由上訴人主張權利者，應先由上訴人負舉證
    之責，若上訴人先不能舉證，以證實自己主張之事實為真實
    ，則被上訴人就其抗辯事實即令不能舉證，或其所舉證據尚
    有瑕疵，亦應駁回上訴人之請求，最高法院著有17年上字第
    917 號判例可資參照。本件系爭票款既以系爭設備驗收完畢
    為清償期，被上訴人復否認系爭設備業已驗收完畢，自應由
    上訴人就此有利於己之系爭設備已驗收完畢此一事實負舉證
    責任。系爭協議書第3 點尚不足以證明系爭設備業已於91年
    9 月27日驗收完畢，已如前述，而上訴人復無法提出其他積
    極證據證明系爭設備業經兩造驗收完畢，其雖以自91年10月
    1 日迄今，從未接獲被上訴人任何應配合協助解決之通知為
    由，並據以主張系爭設備業已驗收完畢等語，惟為被上訴人
    所否認。經查：
    1.被上訴人辯稱其於92年5月11日傳真告知上訴人測試失敗
      之事，並提出92年5月11日自利比亞傳真回臺之傳真函及
      92年5月12日、14日、22日、29日與上訴人之電話通聯紀
      錄為證，上訴人則否認有收受前開傳真函之事實，姑不論
      上訴人有無收受前開傳真文件，上訴人既已自承曾於92年
      5月22日收受被上訴人因利比亞客戶要求延期付款，故亦
      請求延期付款之傳真函，上訴人雖以自91年10月1日迄今
      ，從未接獲被上訴人任何應配合協助解決之通知為由，主
      張系爭設備業已驗收完畢，惟證人丁○○曾於原審93年6
      月17日審理時證稱91年9月27日簽訂系爭協議書後，都是
      利比亞客戶在測試，伊也請求客戶繼續測試，客戶說91年
      11月到92年2月之測試只有一次成功，沒有要求上訴人協
      助是因為伊當時就在利比亞，自己測試即可等語（詳見原
      審93年6月17日言詞辯論筆錄）。是證人雖表示伊並未通
      知上訴人配合協助解決問題，惟尚不足以證明系爭設備已
      無瑕疵或已驗收完畢。
    2.上訴人雖要求被上訴人提出與利比亞客戶間之契約，以說
      明其等所約定之條件及驗收之內容，惟被上訴人既曾於90
      年10月10日簽立前揭切結書，前已認定，則上訴人應已同
      意以利比亞客戶是否滿意為驗收之條件之一，且被上訴人
      亦提出二份經過利比亞法院認證之公證報告書，先於93年
      5月10日傳真函中表示：系爭設備再次測試失敗，測試期
      間自91年11月2日起至92年2月15日止，共測試9次，其中1
      次中心溫度達1050度，其餘測試均失敗，未達所需之溫度
      ，被上訴人自92年3月6日起至92年5月8日進行測試，共測
      試9次，只有4次達到期望之溫度，利比亞客戶將再延長測
      試期間6個月，延長至92年11月3日止等語，嗣於93年11月
      17日傳真函中表示：系爭設備自92年5月26日起至92年10
      月17日止，共測試5次，每次都未達到攝氏1050度，利比
      亞客戶已決定不再對系爭設備多作任何測試，並取消系爭
      設備訂單等語，非但證明系爭設備猶未驗收完畢，且利比
      亞客戶確係因系爭設備未能達到攝氏1050度而要延長測試
      期間及取消系爭設備訂單。又證人丁○○於原審前揭期日
      到場證稱，伊於92年3月至5月在利比亞測試系爭設備，共
      測試8次，僅有4次成功等語，亦與上開第1份公證報告書
      之內容大致相同。上訴人雖以報載被上訴人公司負責人夫
      婦與利比亞軍方高層熟識，並涉有販售管制物品予利比亞
      軍方之嫌為由，而認上開該公證報告書係被上訴人公司負
      責人夫婦勾結利比亞政府所製作等情，惟上訴人並未舉證
      以實其說，上開推論均僅係臆測之詞，自難憑採。況被上
      訴人始終表明利比亞客戶係不滿系爭設備多次測試未達攝
      氏1050度，而一再要求延長測試期間進而取消系爭設備訂
      單，是上訴人主張恐係因被上訴人與利比亞客戶對規格或
      驗收條件另有約定，致系爭設備無法通過利比亞客戶之驗
      收，故要求被上訴人提出其與利比亞客戶間之契約等情，
      亦不足採。
  (三)綜上所述，被上訴人簽發系爭支票予上訴人之原因關係，係
    基於兩造於88年3月25日之採購合約書及91年9月27日簽訂之
    系爭協議書之約定，而上訴人既無法舉證證明系爭設備業經
    驗收完畢，則依系爭協議書第3點之約定，被上訴人給付系
    爭票款之期限即尚未屆至，是被上訴人於上訴人訴請給付系
    爭票款及法定遲延利息時，依票據法第13條前段規定之反面
    解釋，為原因關係之抗辯，即屬有據。從而，上訴人依系爭
    支票之法律關係，訴請上訴人給付票款3,034,700元及自提
    示日即92年6月2日起至清償日止按週年利率6﹪計算之利息
    ，即屬無據，應予駁回。原審為上訴人敗訴之判決，於法相
    合，上訴意旨仍執陳詞指摘原判決不當，求予廢棄，為無理
    由，應駁回其上訴。
六、本件判決基礎已臻明確，兩造其餘之攻擊防禦方法及訴訟資
    料經本院斟酌後，核與判決不生影響，無一一論述之必要，
    併予敘明。
據上論結，本件上訴為無理由，依民事訴訟法第436 條之1 第3項
、第449 條第1 項、第78條，判決如主文。
中　　華　　民　　國　　94　　年　　10　　月　　18 　　日
                  民事第二庭  審判長法  官  陳介源
                                    法  官  王本源
                                    法  官  張國勳
以上正本證明與原本無異。
本件當事人須以本判決適用法律顯有錯誤為上訴理由時，始得於
本判決送達後20日內向本院提出上訴狀，如已於本判決宣示後送
達前提起上訴者，應於判決送達後10日內補具上訴理由，（均按
他造當事人之人數附繕本），並經本院許可後方得上訴最高法院
。
中　　華　　民　　國　　94　　年　　10　　月　　18　　日
                                    書記官  高郁婷
